Config:
  hfst:
    Gen: ../../../src/generator-gt-norm.hfst
    Morph: ../../../src/analyser-gt-norm.hfst
  xerox:
    Gen: ../../../src/generator-gt-norm.xfst
    Morph: ../../../src/analyser-gt-norm.xfst
    App: lookup

Tests:
  Verb - nàgudiitłód[jump-down] :
    nàgudiitłód+V+I+Ipfv+Rep+SbjSg1:       [ninágudistłiizh, nànágudistłiizh]
    nàgudiitłód+V+I+Ipfv+Rep+SbjSg2:       [ninágudíítłiizh, nànágudíítłiizh]
    nàgudiitłód+V+I+Ipfv+Rep+SbjSg3:       [ninágudiitłiizh, nànágudiitłiizh]
    nàgudiitłód+V+I+Ipfv+Rep+SbjPl1:       [ninágudiìtłiizh, ninágudaàtłiizh, nànágudiìtłiizh, nànágudaàtłiizh]
    nàgudiitłód+V+I+Ipfv+Rep+SbjPl1+Distr: [ninádàgudiìtłiizh, ninádàgudaàtłiizh, nànádàgudiìtłiizh, nànádàgudaàtłiizh]
    nàgudiitłód+V+I+Ipfv+Rep+SbjPl2:       [ninágudastłiizh, nànágudastłiizh]
    nàgudiitłód+V+I+Ipfv+Rep+SbjPl2+Distr: [ninádàgudastłiizh, nànádàgudastłiizh]
    nàgudiitłód+V+I+Ipfv+Rep+SbjPl3:       [ninágugidiitłiizh, nànágugidiitłiizh]
    nàgudiitłód+V+I+Ipfv+Rep+SbjPl3+Distr: [ninádàgugidiitłiizh, nànádàgugidiitłiizh]
    nàgudiitłód+V+I+Ipfv+Rep+SbjSg4:       [nináguts'idiitłiizh, nànáguts'idiitłiizh]
    nàgudiitłód+V+I+Ipfv+Rep+SbjSg4+Distr: [ninádàguts'idiitłiizh, nànádàguts'idiitłiizh]
